---
title: '2020-06-29'
author: "楊于萱"
date: "2020/6/29"
output: html_document
---
## 5.4 Iteration
重覆兩次（包含第一個）okay. 三次…考慮一下迴圈吧！
但在設計迴圈時可以copy/paste 3 times來理解body如何設計

找出哪幾筆為“男”：
```{R}
sampleData <- list(
  list("男", 45), list("女", 32), list("男",50), list("男",33), list("女", 21)
)
```

男女只在sampleData每一個元素底下的第一個元素
```{r}
# 前三筆性別
sampleData[[1]][[1]]
sampleData[[2]][[1]]
sampleData[[3]][[1]]
```

#### 5.4.1 Iteration components
我們在使用map時寫copy/paste程序3次，目的在確認：

  Sequence: 即[[1]], [[2]], [[3]]出現的位置。

  Body: 要重覆做的SOP，即~.x[[1]]。

而map最後會把每次Body的執行結果存在：

  Output: 每次body執行完要存的形式，即map最後的list class output。

#### 5.4.2 Two types of sequence
反覆要做的事
```{r}
sampleData[[1]][[1]]  
sampleData[[2]][[1]] 
sampleData[[3]][[1]] 
```

使用pipe寫法可以清楚分離sequence及body(SOP)。兩種sequence表示：
```{r}
# 串接寫法(I): external dispatch
sampleData[[1]] %>% {.[[1]]} 
sampleData[[2]] %>% {.[[1]]}
sampleData[[3]] %>% {.[[1]]}

map(sampleData, ~{.x[[1]]})

# 串接寫法(II): internal dispatch
library(magrittr)
1 %>% {sampleData[[.]][[1]]}  
2 %>% {sampleData[[.]][[1]]}  
3 %>% {sampleData[[.]][[1]]}

map(1:5, ~{sampleData[[.x]][[1]]})
# map在單維度遞迴時，.x也可以只寫.
map(1:5, ~{sampleData[[.]][[1]]})
```

```{r}
eggs <- rep("雞蛋x1", 8)
library(stringr)
fryEgg <- function(egg){
  str_replace(egg, "雞蛋", "荷包蛋")
}

# external dispatch
eggs[[1]] %>% fryEgg(.)
eggs[[2]] %>% fryEgg(.)
eggs[[3]] %>% fryEgg(.)
library(purrr)
map(eggs, ~fryEgg(.x)) -> friedEggs1

# internal dispatch
1 %>% {fryEgg(eggs[[.]])}
2 %>% {fryEgg(eggs[[.]])}
3 %>% {fryEgg(eggs[[.]])}

map(1:8, ~{fryEgg(eggs[[.]])}) -> friedEggs2
```

vectorized function
```{r}
grade <- c(45, 74, NA)

i<-3

grade_i <- grade[[i]]
if(!is.na(grade_i)){
  if(grade_i >= 60){
    "P"
  } else if(grade_i < 60 ) {
    "F"
  }
} else {
  "缺考"
}
```


```{r}
pass_or_fail <- function(grade_i){
  if(!is.na(grade_i)){
    if(grade_i >= 60){
      "P"
    } else if(grade_i < 60 ) {
      "F"
    }
  } else {
    "缺考"
  }
}
```

```{r}
pass_or_fail(grade[[1]])
pass_or_fail(grade[[2]])
pass_or_fail(grade[[3]])

# 可否直接input整個grade vector
warning("不是vectorised function")
pass_or_fail(grade)
```

函數使用時若出現output value assigned動作時（即pass_fail_i <-），相當於執行了函數body pass_fail_i <-{...}，依switch小節的{...}處理原則：

若最後一個被執行的指令會產生print在螢幕的效果，則可以用{…}->或<-{…}將這print的值存出來。
此時可以省略return()。

產生vectorized function
```{r}
grade[[1]] %>% {pass_or_fail(.)}
grade[[2]] %>% {pass_or_fail(.)}
grade[[3]] %>% {pass_or_fail(.)}

map(grade, ~{pass_or_fail(.)}) # map to list

map_chr(grade, ~{pass_or_fail(.)}) # map to atom. vectof of class character

map_pass_fail <- function(grade){
  map_chr(grade, ~{pass_or_fail(.)})
}
```

```{r}
map_pass_fail(grade)
```

若你確信你map的list輸出每個元素只有一個值，且大家都相同class，則你可以依class的類形使用：

map_chr

map_lgl

map_dbl, map_int

省了unlist那一步。

請問map_pass_fail的定義是否受global environment裡的grade元素「值」影響？即執行rm(grade)刪除grade物件，以下程序執行上會不會有問題？
```{r}
map_pass_fail(c(77,43,68,NA))
```

### Internal dispatching的優勢 {-}

當Body要同時對多個物件同時進行「元素一一處理」時，internal dispatch便顯得便利：
```{r}
eggs <- rep("雞蛋x1",10)
ham <- rep("火腿x1", 10)
toast <- rep("土司2片",10)

toast_withEggHam <- function(toast=NULL, egg=NULL, ham=NULL){
  if(is.null(toast) || !str_detect(toast, "土司")){stop("少了土司")}
  if(is.null(egg) || !str_detect(egg, "蛋")){stop("少了蛋")}
  if(is.null(ham) || !str_detect(ham, "火腿")){stop("少了火腿")}
  "火腿蛋三明治"
}

# 土司、火腿、蛋 第一份出列
1 %>% {toast_withEggHam(toast=toast[[.]], egg=eggs[[.]], ham=ham[[.]])}
# 土司、火腿、蛋 第二份出列
2 %>% {toast_withEggHam(toast=toast[[.]], egg=eggs[[.]], ham=ham[[.]])}
# 土司、火腿、蛋 第三份出列
3 %>% {toast_withEggHam(toast=toast[[.]], egg=eggs[[.]], ham=ham[[.]])}


map(1:10,
    ~toast_withEggHam(toast=toast[[.x]], egg=eggs[[.x]], ham=ham[[.x]]))
```

各系課程規劃
```{r}
jsonlite::fromJSON("https://www.dropbox.com/s/7myzzdnoor21hye/courseStructure2.json?dl=1") -> courseStructure
```


```{R}
entranceYear <- 100
major <- "經濟系"
allGrades <- paste0(major, 1:4)
academicYears <- entranceYear+0:3

# 100學年 1年級
acadYear_i <- academicYears[[1]]
grade_i <- allGrades[[1]]
pick <-
  (courseStructure$學年==acadYear_i 
    &
    str_detect(courseStructure$應修系級, grade_i))
unique(courseStructure$科目名稱[pick])

# 101學年 2年級
acadYear_i <- academicYears[[2]]
grade_i <- allGrades[[2]]
pick <-
  (courseStructure$學年==acadYear_i 
    &
    str_detect(courseStructure$應修系級, grade_i))
unique(courseStructure$科目名稱[pick])

# 102學年 3年級
acadYear_i <- academicYears[[3]]
grade_i <- allGrades[[3]]
pick <-
  (courseStructure$學年==acadYear_i 
    &
    str_detect(courseStructure$應修系級, grade_i))
unique(courseStructure$科目名稱[pick])

# 103學年 4年級
acadYear_i <- academicYears[[4]]
grade_i <- allGrades[[4]]
pick <-
  (courseStructure$學年==acadYear_i 
    &
    str_detect(courseStructure$應修系級, grade_i))
unique(courseStructure$科目名稱[pick])
```

100學年1年級-103學年4年級，有哪幾行是一模一樣的？
```{R}
pick <-
  (courseStructure$學年==acadYear_i 
    &
    str_detect(courseStructure$應修系級, grade_i))
unique(courseStructure$科目名稱[pick])
```

將(A)(B)形成函數
```{r}
get_courses <- function(acadYear_i, grade_i, courseStructure){
  pick <-
  (courseStructure$學年==acadYear_i 
    &
    str_detect(courseStructure$應修系級, grade_i))
  
  return(
    unique(courseStructure$科目名稱[pick])
  )
}
```

重寫100學年1年級-103學年4年級
```{r}
# 100學年 1年級
acadYear_i <- academicYears[[1]]
grade_i <- allGrades[[1]]
get_courses(acadYear_i, grade_i, courseStructure)

# 101學年 2年級
acadYear_i <- academicYears[[2]]
grade_i <- allGrades[[2]]
get_courses(acadYear_i, grade_i, courseStructure)

# 102學年 3年級
acadYear_i <- academicYears[[3]]
grade_i <- allGrades[[3]]
get_courses(acadYear_i, grade_i, courseStructure)

# 103學年 4年級
acadYear_i <- academicYears[[4]]
grade_i <- allGrades[[4]]
get_courses(acadYear_i, grade_i, courseStructure)
```

濃縮
```{r}
# 100學年 1年級
get_courses(academicYears[[1]], allGrades[[1]], courseStructure)

# 101學年 2年級
get_courses(academicYears[[2]], allGrades[[2]], courseStructure)

# 102學年 3年級
get_courses(academicYears[[3]], allGrades[[3]], courseStructure)

# 103學年 4年級
get_courses(academicYears[[4]], allGrades[[4]], courseStructure)
```

使用pipe
```{R}
1 %>% 
  {get_courses(academicYears[[.]], allGrades[[.]], courseStructure)}
2 %>% 
  {get_courses(academicYears[[.]], allGrades[[.]], courseStructure)}
3 %>% 
  {get_courses(academicYears[[.]], allGrades[[.]], courseStructure)}
4 %>% 
  {get_courses(academicYears[[.]], allGrades[[.]], courseStructure)}
```

使用map
```{r}
1:4 %>%
  map(~{get_courses(academicYears[[.]], allGrades[[.]], courseStructure)})
```

### 5.4.3 for loop
```{R}

```


```{R}

```


```{R}

```


```{R}

```