---
title: '2020-05-21'
author: "楊于萱"
date: "2020/5/21"
output: html_document
---
##　On list

```{r}
library(purrr)
```

### 每個元素相同運算

在之前的example物件
```{r}
example <- list(
  name=c("小明","小花","小新","美美"),
  height=c(175,166,170,160),
  weight=c(77,NA,60,43),
  birthday=lubridate::ymd(c("1998-03-11","1999-12-22","1995-08-22","2001-10-10")),
  hobby=c("美食 旅遊","旅遊 時尚","3C 美食","音樂 旅遊"),
  residence=c("Taipei","New Taipei","Taichung","Kaohsiung"),
  allowance=factor(c("0-1000","1001-2000","2000+","1001-2000")),
  bloodType=c("A","B","B","O")
)
```

```{r}
names(example)
```

我們有可能想要拿出其中屬於小新的資料：
```{r}
pick_小新 <- example$name == "小新"
data_selected <- 
  list(
    name=example$name[pick_小新],
    weight=example$weight[pick_小新],
    height=example$height[pick_小新],
    hobby=example$hobby[pick_小新],
    residence=example$residence[pick_小新],
    allowance=example$allowance[pick_小新],
    bloodType=example$bloodType[pick_小新]
  )
```

```{r}
map(example, ~.x[pick_小新]) -> 
  data_selected 
  
data_selected
```

#### 範例：舞蹈表演

```{r}
jsonlite::fromJSON("https://www.dropbox.com/s/6252gbdnv9owljm/dance.json?dl=1", simplifyDataFrame = F) -> dance
```

```{r}
str(dance)
```

```{r}
# 第一個dance表演名稱
dance[[1]]$title
# 第二個dance表演名稱
dance[[2]]$title
```

```{r}
map(dance, ~.x$title) ->
  list_titles

View(list_titles)
```

每個表演有時不止演出一場，每個表演的場次總數：
```{r}
# 記載第一個表演的所有場次訊息
dance[[1]]$showInfo
str(dance[[1]]$showInfo)
# 計算第一個表演有幾個場次
length(dance[[1]]$showInfo)
# 計算第二個表演有幾個場次
length(dance[[2]]$showInfo)
```

對 dance 每個元素進行

length(.x$showInfo)的動作
```{r}
map(dance,~length(.x$showInfo)) ->
  list_numberOfShows 
  
View(list_numberOfShows)
```

第4個表演有6個場次，想知道它們的日期時間：
```{r}
str(dance[[4]]$showInfo)
```

```{r}
# 這個表演第1個場次的訊息
dance[[4]]$showInfo[[1]]$time
# 這個表演第2個場次的訊息
dance[[4]]$showInfo[[2]]$time
```

dance[[4]]$showInfo[[2]]$time
對 dance[[4]]$showInfo 的每個元素(.x)表示

進行 .x$time 動作

```{r}
map(dance[[4]]$showInfo, ~.x$time) ->
  
list_showTimes_dance4
```

找出第8個表演的所有場次時間(time)和地點(location):
```{r}
dance[[8]]$showInfo[[1]][c("time", "location")]
list_dance8_timeLocations <- 
  map(dance[[8]]$showInfo, ~.x[c("time", "location")])
print(list_dance8_timeLocations)
```

```{r}
num <- c(2,5,7,1,3)
num[[1]]+3
num[[2]]+3
num[[3]]+3
map(num, ~.x+3)
```

```{r}
chr <- c("abaa", "accd")
library(stringr)
str_extract_all(chr[[1]], "[ad]")
str_extract_all(chr[[2]], "[ad]")

map(chr, ~ str_extract_all(.x, "[ad]"))
```


新北市公車路線清單
```{r}
jsonlite::fromJSON("https://data.ntpc.gov.tw/od/data/api/67BB3C2B-E7D1-43A7-B872-61B2F082E11B?$format=json", simplifyDataFrame = F) ->
  busRoutes
```

請抓出每條路線的Id(路線代碼)、providerId(業者代碼)、providerName(業者中文名稱)、nameZh(中文名稱)。
```{r}

```

一般天氣預報-今明36小時天氣預報:
```{r}
jsonlite::fromJSON("https://opendata.cwb.gov.tw/fileapi/v1/opendataapi/F-C0032-001?Authorization=rdec-key-123-45678-011121314&format=JSON") ->
  weather_next36hours
```

2.1 找出有氣象預報資訊的縣市名稱（locationName欄位）

2.2 氣象局針對每個縣市提供了不同氣象因子在未來三個時段的預報。每個都市的氣象因子預報有那些，以第一個都市為例，它存在
```{r}
weather_next36hours$cwbopendata$dataset$location$weatherElement[[1]]$elementName 
```

請取出每個縣市有提供的氣象預報因子名稱。（個別名稱的意思要去看欄位說明文件）

2.3 請抓出每縣市在第一個預告時段的

預告開始時間

預告結束時間

這段時間的最高氣溫


## Pipe

範例1

```{r}
threeHeigths <- c(Gary=178, John=182, Cam=175)
```

找出身高最高的人：

先排序由大到小，

接著取出第一個位置的人名

**寫法一**
```{r}
# 先排序由大到小，
sort(threeHeigths, decreasing=T) -> sorted_heights

# 把排好的人名取出
names(sorted_heights) -> sorted_persons

# 接著取出第一個位置的人名
sorted_persons[[1]] -> highestPerson
```

**寫法二** 有些同學會寫成
```{r}
names(sort(threeHeigths, decreasing = T))[[1]] -> highestPerson
```

```{r}
library(magrittr)
```
可將寫法一變成串接無中間物件的方式：
```{r}
sort(threeHeigths, decreasing=T) %>% 
names(.) %>%
.[[1]] -> highestPerson
```

### 原則

Pipe原則：

```{r}
f(w) -> x
g(x) -> y
h(y) -> z
```

可寫成
```{r}
f(w) %>%
  g(.) %>% 
  h(.) -> z
```

你也可以把w提出來。（想成是透過一個identity function I(.) 得到I(w)值才接到f(.)裡。）
```{r}
w %>%
  f(.) %>%
  g(.) %>%
  h(.) -> z
```

範例2

```{r}
# 由cities創出每個元素對應的北部、東部、中部region factor
cities <- factor(c("台北","花蓮","台東","台中"))
levels(cities)
```

```{r}
region <- cities

# 以下為一連串的pipe operation
levels(region) -> currentLevels
library(stringr)
str_replace(currentLevels,"台北","北部") -> currentLevels1
str_replace(currentLevels1,"花蓮|台東","東部") -> currentLevels2
str_replace(currentLevels2,"台中","中部") -> regionLevels
regionLevels -> levels(region)
```

```{r}
levels(region) %>% 
  str_replace(.,"台北","北部") %>%
  str_replace(.,"花蓮|台東","東部") %>%
  str_replace(.,"台中","中部") -> levels(region)
```

### 元素粹取

其實元素粹取符號$,[],[[]]也是函數, 要被取出元素的物件是第一個input，而取元素的位置資訊則是第二個input。

```{r}
num <- c(2,97,22,15,7)

# 選出大於50的數字
(num > 50) -> pick_big
num[pick_big]
```